臺灣士林地方法院民事裁定
111年度亡字第65號
聲  請  人  臺灣士林地方檢察署檢察官
上列聲請人聲請宣告顏總鎮死亡事件，本院裁定如下：
    主  文
准對失蹤人顏總鎮（男、民國00年0 月0 日生、身分證統一編號
：Z000000000號、籍設新北市○○區○○○路0 段000 號6 樓新北○○○
○○○○○○）為宣告死亡之公示催告。
該失蹤人應於本公示催告最後揭示於法院公告處、資訊網路及其
他適當處所之翌日起六個月內，向本院陳報現尚生存，如不陳報
，本院將宣告其為死亡。
無論何人，凡知該失蹤人之生死者，均應於上開期間內，將其所
知之事實，陳報本院。
    理  由
一、按失蹤人失蹤滿7 年後，法院得因利害關係人或檢察官之聲
     請，為死亡之宣告；失蹤人為80歲以上者，得於失蹤滿3 
    年 後，為死亡之宣告，民法第8 條第1 項、第2 項定有明
    文。 又按法院准許宣告死亡之聲請者，應公示催告，家事
    事件法 第156 條第1 項亦有明定。
二、本件聲請意旨略以：依新北○○○○○○○○函稱本件失蹤人顏總鎮
    （男、民國00年0 月0 日生、身分證統一編號：Z000000000
    號）自民國67年1 月15日起失蹤後生死不明，迄今已逾7 年
    ，業已屆失蹤人得為死亡宣告之法定期間，爰依法為死亡宣
    告之聲請等語。
三、本件聲請人上揭主張，業經聲請人向各機關查詢失蹤人顏總
    鎮之前案紀錄、個人戶籍資料、己身一親等、人壽保險、個
    人任職董監事、信用卡申辦、財產資料、入出境、三親等資
    料等件，均未發現有該失蹤人仍生存活動之情形，有新北○○
    ○○○○○○函附之戶籍謄本、戶籍登記資料、新北市政府警察局
    汐止分局防治組失蹤人口系統資料報表、行政院人事行政總
    處111 年4 月14日總處資字第1110014100號函、勞動部勞工
    保險局111 年4 月13日保國四字第11113032210號函、臺灣
    銀行公教保險部111 年4 月15日公保承一字第11100391581 
    號函、基隆市殯葬管理所111 年4 月12日基殯火壹字第1110
    100464號函、新北市政府殯葬管理處111 年4 月12日新北殯
    館字第1115233928號函、桃園市政府殯葬管理所111 年4 月
    15日桃市殯字第1110001714號函、臺北市殯葬管理處111 年
    4 月14日北市殯儀二字第1113004447號函、基隆市政府111 
    年4 月20日基府社救參字第1110218420號函、新北市政府社
    會局111 年4 月18日新北社老字第1110672551號函、桃園市
    政府社會局111 年4 月19日桃社助字第1110033189號函、臺
    北市政府社會局111 年4 月13日北市社老字第1113059043號
    函、內政部移民署111 年4 月12日移署資字第1110043303號
    函、公務人員退休撫卹基金管理委員會111 年4 月13日台管
    業一字第1111643644號函、國軍退除役官兵輔導委員會111 
    年4 月12日輔服字第1110027026號函、新北○○○○○○○○○辦理
    顏總鎮死亡宣告案件訪談紀錄、刑案資料查註紀錄表、個人
    戶籍資料查詢結果、己身一親等資料查詢結果、高額壽險資
    訊連結作業、個人任職董監事、信用卡正附卡資訊、稅務電
    子閘門財產所得調件明細表、入出境資訊連結作業、三親等
    資料查詢結果等件可證，且失蹤人顏總鎮之妹顏淑敏於新北
    ○○○○○○○○訪談時亦表示顏總鎮已於61年失蹤，當時其母有至
    員山派出所報案等情，有上開訪談紀錄可按，且顏總鎮戶籍
    謄本上於68年5月18日即登載「67年1月15日行方不明」，堪
    認顏總鎮至遲於67年1 月15日即已失蹤，其失蹤迄今已逾法
    定期間，本件聲請核與首開條文相符，應予准許。
四、依家事事件法第156 條裁定如主文。
中　　華　　民　　國　　111 　年　　9 　　月　　27　　日
                  家事庭法  官  詹朝傑
以上正本係照原本作成。
如不服本裁定，應於送達後10日內向本院提出抗告狀。
中　　華　　民　　國　　111 　年　　9 　　月　　27　　日
　　　　　　　　　　　　書記官  黃郁庭